# 关于高管薪酬是否符合股份支付请教陈老师

提问人：xiaojungz 时间：2011-04-18 13:40:20
陈老师：
您好！我们在审计过程中发现一家公司(简称A公司)存在如下的高管薪酬制度，我初步判断是属于以现金结算的股份支付，但由于以前年度均未当成股份支付处理，我对此尚未确定应该如何处理： 假设A公司某董事(甲董事)2010年基本年薪 50 万，剩余年薪 50 万中的20 万在股东大会审议后直接支付，其余 30 万作为期权奖励，在本年任期期满后 3 年内付清。期权奖励的部分数以 20 万的奖金按 2010年 12 月 31 日的净资产折算股数，并在以后每年根据当年净资产的变动额将变动部分计入当期损益。如A公司 2010 年 12 月 31 日的净资产为 1 元/故，则甲董事 2010 年期权奖励股数为 20 万股。
A公司的会计分录如下： 2010 年： 借：成本费用 100 万 贷：应付职工薪酬-甲董事 100 万假设 2011 年A公司净资产变成了 2 元/股，则确认该净资产的变动额： 2011 年：借：成本费用 (2-1)*20=20 万 贷：应付职工薪酬 -甲董事 20 万
问题： A公司对甲董事期权奖励行为是否属于股份支付，需要用股份支付的会计准则处理？
谢谢！

回答人：chenyiwei
就你说的情况看，初步意见是应当不属于股份支付，而是属于《企业会计准则第 9 号——职工薪酬》的规范范围。 股份支付的一项基本特征是：被激励者在该计划项下所能获得的利益与本企业权益工具的价格或者价值直接相关。而权益工具的价格或价值一般是指公允价值。在本案例中，奖励金额是随着帐面净资产的波动而波动的，而帐面净资产值与净资产的公允价值可能存在很大的差异（尤其是当被审计单位为上市公司或IPO公司时更是如此）。 另外，就你说的情况看，该计划似乎没有明确的授予条件（尤其是可行权条件），也没有明确如果中间离职、退出等则如何处理？建议进一步了解。

回答人：chenyiwei
回复 xiaojungz 的帖子
主要还是看激励对象可从该计划中获取的经济利益是否与本企业的权益工具的公允价值变动相挂钩。